【裁判字號】    90,訴,115
【裁判日期】    900315
【裁判案由】    清償借款
【裁判全文】
臺灣士林地方法院民事判決  九十年度訴字第一一五號
    原      告  台北縣淡水鎮農會
    法定代理人  丙○
    訴訟代理人  乙○○
    被      告  甲○
右當事人間清償借款事件，本院判決如左：
    主    文
被告應給付原告新台幣貳佰萬元，及自民國八十九年三月八日起至清償日止，按年息
百分之八點二二計算之利息，並自民國八十九年四月九日起至民國八十九年十月八日
止，按上開利率百分之十，自民國八十九年十月九日起至清償日止，按上開利率百分
之二十計算之違約金。
訴訟費用由被告負擔。
    事    實
甲、原告方面：
  一、聲明：如主文所示。
  二、陳述：被告甲○於民國八十六年十一月三日，向原告借用新台幣（下同）二百
      萬元，約定利息按年息百分之八點二二計算，逾期清償在六個月以內者，按上
      開利率百分之十，超過六個月者，按上開利率百分之二十計付違約金，清償期
      為九十一年十一月三日。詎被告除繳清至八十九年三月七日止之利息外，其餘
      部分迄未清償，依據兩造擔保放款借據特約條款第一條及授信約定書第七條之
      約定，被告已喪失期限利益，應即清償全部債務，為此提起本件訴訟，請求被
      告清償借款二百萬元及自八十九年三月八日後之利息及違約金。
  三、證據：提出借據、授信約定書影本各一份為證。
乙、被告方面：
  一、聲明：駁回原告之訴。
  二、陳述：被告房屋因九二一地震半倒，所以沒能力清償債務。
    理    由
一、原告主張被告甲○於八十六年十一月三日，向原告借用二百萬元，約定利息按年
    息百分之八點二二計算，逾期清償在六個月以內者，按上開利率百分之十，超過
    六個月者，按上開利率百分之二十計付違約金，清償期為九十一年十一月三日。
    詎被告除繳清至八十九年三月七日止之利息外，其餘部分迄未清償之事實，已據
    其提出借據、授信約定書為證，核屬相符，被告就前開借款本息迄未清償之事實
    ，並不爭執，僅辯稱因九二一地震房屋受損，現無能力清償等語，故原告之主張
    ，自堪信為真實。
二、依兩造之借據第四條特約條款第一項約定：立約人對貴會（即原告）所負之一切
    債務不依約清償本金或利息者無須由貴會事先通知或催告，貴會得隨時減少對立
    約人之授信額度或短借款期限，或視為全部到期。另兩造之授信契約書第七條亦
    有相同約定。本件被告自八十九年三月八日起即未按期清償利息之事實，既經認
    定，依兩造前開約定，系爭借款債務自得視為全部到期，從而原告依消費借貸契
    約請求被告給付借款本金二百萬元，及八十九年三月八日後之利息及違約金，為
    有理由，應予准許。
三、據上論結，原告之訴為有理由，依民事訴訟法第七十八條判決如主文。
中      華      民      國    九十      年      三      月    十五      日
                                        臺灣士林地方法院民事第二庭
~B法      官  劉穎怡
右為正本係照原本作成。
如對本判決上訴須於判決送達後廿日內向本院提出上訴狀。
中      華      民      國    九十      年      三      月    十六      日
~B法院書記官  陳雪麗


司法院資訊處製作；財團法人民間司法改革基金會備份。
